臺灣臺北地方法院刑事判決　　　　　　　94年度易字第1094號
公　訴　人　臺灣臺北地方法院檢察署檢察官
被　　　告　甲○○
上列被告因違反毒品危害防制條例案件，經檢察官提起公訴（九
十四年度毒偵字第一八八三號），暨移送併案審理（九十四度毒
偵字第一八五三號），嗣被告於本院準備程序進行中先就被訴事
實為有罪之陳述，經合議庭裁定改行簡式審判程序，本院判決如
下：
    主  文
甲○○連續施用第二級毒品，累犯，處有期徒刑陸月，如易科罰
金，以參佰元折算壹日。
    事  實
一、甲○○曾於民國九十年間因施用第二級毒品案件，經本院於
    九十年四月十二日以九十年度毒聲字第八二五號裁定送臺灣
    臺北看守所附設勒戒處所觀察、勒戒後，認無繼續施用毒品
    之傾向，由臺灣臺北地方法院檢察署檢察官於九十年四月二
    十五日以九十年度毒偵字第一一一七號不起訴處分確定；復
    於九十一年間因施用第二級毒品案件，經本院於九十二年一
    月二日以九十二年度毒聲字第六號裁定送臺灣臺北看守所附
    設勒戒處所觀察、勒戒後，認無繼續施用毒品之傾向，由臺
    灣臺北地方法院檢察署檢察官於九十二年一月二十八日以九
    十二年度毒偵字第六九號不起訴處分確定。嗣於九十二年二
    、三月間因施用第二級毒品案件，經本院於九十二年三月十
    七日以九十二年度毒聲字第四九三號裁定令入戒治處所施以
    強制戒治一年，並經本院於九十二年五月三十日以九十二年
    度簡字第一一六六號判處有期徙刑四月，如易科罰金，以三
    百元折算一日，於九十二年六月二十二日判決確定，於九十
    三年一月九日入監執行，於九十三年五月八日執行完畢。詎
    甲○○仍未戒除毒癮，另行基於施用第二級毒品安非他命之
    概括犯意，自九十三年八、九月間某日時起，至九十四年五
    月二十三日止，在其臺北市○○區○○路一段八十三巷十八
    弄二號住處，以將安非他命放入玻璃球內，用火燒烤後以口
    鼻吸食該蒸發氣體之方式，多次施用第二級毒品安非他命，
    為警分別於九十四年一月十九日晚上十一時三十分許，在臺
    北市○○區○○街八巷三弄三號，及九十四年五月二十五日
    下午一時四十分許，在臺北縣中和市○○路三八八號喬福保
    齡球館停車場內查獲。
二、案經臺北市政府警察局大安分局報請臺灣士林地方法院檢察
    署呈請臺灣高等法院檢察署令轉臺灣臺北地方法院檢察署檢
    察官偵查起訴，及經臺北縣政府警察局中和分局報請臺灣板
    橋地方法院檢察署呈請臺灣高等法院檢察署令轉臺灣臺北地
    方法院檢察署檢察官移送併辦，經本院合議庭裁定以簡式審
    判程序審理。
    理  由
一、上揭犯罪事實，業據被告甲○○於本院行準備程序及審理時
    坦承不諱，且被告二次為警查獲後所採集之尿液，經以氣相
    層析質譜儀法檢驗結果，均呈安非他命陽性反應，此有臺灣
    尖端先進生技醫藥股份有限公司九十四年一月二十八日濫用
    藥物檢驗報告（臺灣士林地方法院檢察署九十四年度毒偵字
    第七三三號卷第五頁），及臺灣檢驗科技股份有限公司九十
    四年六月九日濫用藥物尿液檢驗報告（臺灣板橋地方法院檢
    察署九十四年度毒偵字第二九八二號卷第二十三頁）各一紙
    在卷可稽，堪認被告之自白與事實相符。本件事證明確，被
    告犯行堪以認定，應予依法論科。
二、核被告所為，係犯毒品危害防制條例第十條第二項施用第二
    級毒品罪。被告多次施用第二級毒品之犯行，時間緊接、方
    法相近、觸犯構成犯罪要件相同之罪名，顯係基於概括犯意
    為之，為連續犯，依刑法第五十六條之規定，論以一罪，並
    加重其刑。又被告前因施用第二級毒品案件，經臺灣臺北地
    方法院檢察署檢察官分別於九十年四月二十五日、九十二年
    一月二十八日以九十年度毒偵字第一一一七號、九十二年度
    毒偵字第六九號為不起訴處分確定在案。復於九十二年二、
    三月間因施用第二級毒品案件，經本院於九十二年三月十七
    日以九十二年度毒聲字第四九三號裁定令入戒治處所施以強
    制戒治一年，並經本院於九十二年五月三十日以九十二年度
    簡字第一一六六號判處有期徙刑四月，如易科罰金，以三百
    元折算一日，於九十二年六月二十二日判決確定，於九十三
    年一月九日入監執行，於九十三年五月八日執行完畢，此有
    臺灣高等法院被告前案紀錄表一份在卷可稽，其受有期徒刑
    之執行完畢，五年內再犯本件有期徒刑以上之罪，為累犯，
    依刑法第四十七條規定，加重其刑，並依法遞加之。爰審酌
    被告前已有如事實欄所述之施用毒品前科，此有臺灣高等法
    院被告前案紀錄表在卷可按，是被告應知其施用毒品戕害自
    身健康，仍未思警惕再度施用毒品又為查獲，及嗣後坦承犯
    行、犯後態度尚佳等其他一切情狀，量處如主文所示之刑，
    並諭知易科罰金之折算標準，以示懲儆。
三、檢察官移送併案被告施用第二級毒品部分（臺灣臺北地方法
    院檢察署九十四年度毒偵字第一八五三號，含臺灣板橋地方
    法院檢察署九十四年度毒偵字第二九八二號），與起訴部分
    之被告施用第二級毒品罪，有連續犯之裁判上一罪關係，為
    起訴效力所及，本院應併予審理。另檢察官以被告於九十四
    年五月二十三日在其上開住處施用第二級毒品安非他命時，
    同時基於施用第一級毒品海洛因之犯意，以其不詳友人將毒
    品摻入香煙，共同吸聞毒品煙霧之方式，施用第一級毒品海
    洛因，因認被告涉犯違反毒品危害防制條例第十條第一項之
    施用第一級毒品罪嫌，且與上開被告施用第二級毒品安非他
    命犯行，有想像競合之裁判上一罪關係，移送本院併案審理
    （九十四年度毒偵字第一八五三號）。惟查，被告於偵查時
    稱：「（出所後何時用毒品？）出所後九十三年八、九月開
    始用安非他命，查獲幾天前在基隆路家裡用的，都是將毒品
    置於玻璃球內燒烤使用。（是否有吸用海洛因？）因為朋友
    到我家裡，就是在查獲前二天，我自己燒安非他命吸用，朋
    友好像是將海洛因摻入香煙內，他在密閉房間內吸用，因此
    我也吸到。」，於本院審理時稱：「（為何上次被查獲時，
    驗尿報告海洛因也是陽性反應？）當時可能有朋友吸海洛因
    ，我把我朋友的香煙拿來抽，他何能將海洛因放在香煙內抽
    。（你在偵查中說你只有吸安非他命？）是這樣。（你當時
    拿你朋友毒品來吸時，是否知道是海洛因？）拿起來的時候
    不知道，但在吸的時候就知道了。」等語，是依上開被告所
    陳，係將海洛因置入煙捲內燒拷吸食，與本案被告將安非他
    命置入玻璃球內燒拷吸食相較，二者施用方式並不相同，顯
    非以一施用行為同時吸食海洛因與安非他命，難認有何想像
    競合犯之裁判上一罪之關係，本院尚無從併辦審理，爰將被
    告施用第一級毒品部分退由檢察官另為適法之處理。
據上論斷，應依刑事訴訟法第二百七十三條之一第一項、第二百
九十九條第一項前段，毒品危害防制條例第十條第二項，刑法第
十一條前段、第五十六條、第四十七條、第四十一條第一項前段
，罰金罰鍰提高標準條例第二條，判決如主文。
本案經檢察官廖舒屏到庭執行職務
中　　華　　民　　國　　94　　年　　9 　　月　　6 　　日
　　　　　　　　　刑事第三庭    法　官　胡宗淦
以上正本證明與原本無異。
如不服本判決，應於判決送達後10日內，向本院提出上訴狀。
　　　　　　　　　　　　　　　　書記官　張耀鴻
中　　華　　民　　國　　94　　年　　9　 　月　　7 　　日
附錄法條：
毒品危害防制條例第10條
施用第一級毒品者，處 6 月以上 5 年以下有期徒刑。
施用第二級毒品者，處 3 年以下有期徒刑。
